en: Stabilizer type: Front; Offset; Rear/Back; Side bar; V-bar; Other
fr: Type de stabilisateur: Avant; Décalé; Arrière; Barre latérale; Barre en V; Autre
sl-SI: Vrsta stabilizatorja: Sprednji; Zamaknjen; Zadnji; Stranska palica; V-palica; Drugo
fi: Vakaajan tyyppi: Etu; Offset; Taka; Sivutanko; V-tanko; Muu
sk-SK: Typ stabilizátora: Predný; Predsadený; Zadný; Bočná tyč; V-bar; Iné
sv: Stabilisatortyp: Fram; Förskjuten; Bak; Sidostabilisator; V-stag; Övrigt
zh-CN: 平衡杆类型: 适用前部; 偏置; 适用后部; 侧杆; V 形杆; 其他
lt-LT: Stabilizatoriaus tipas: Priekinis; Asimetrinis; Galinis; Šoninis; V formos; Kita
da: Stabilisatortype: For; Forskudt; Bag; Sidestang; V-bar; Andet
cs: Typ stabilizátoru: Přední; Mimo osu (offset); Zadní; Boční stabilizátor; V-bar; Jiné
hr-HR: Vrsta stabilizatora: Prednji; Offset; Stražnji; Bočna šipka; V-šipka; Ostalo
ro-RO: Tipul stabilizatorului: Față; Decalat; Spate; Bară laterală; Bară în V; Altele
de: Art des Stabilisators: Vorne; Offset; Hinten; Seitenstabilisator; V-Bar; Sonstige
zh-TW: 穩定器類型: 正面; 偏移; 後方/背部; 側桿; V 型桿; 其他
ko: 안정기 유형: 전면; 오프셋; 후면/후방; 사이드 바; V-바; 기타
ja: スタビライザータイプ: フロント; オフセット; リア / バック; サイドバー; Vバー; その他
el: Τύπος σταθεροποιητή: Μπροστά; Offset; Πίσω; Πλαϊνή μπάρα; V-bar; Άλλο
vi: Loại bộ ổn định: Phía trước; Lệch (Offset); Phía sau; Thanh bên (Side bar); Chữ V (V-bar); Khác
th: ประเภทตัวกันสั่น: ด้านหน้า; ออฟเซ็ต; ด้านหลัง; บาร์ด้านข้าง; V-bar; อื่นๆ
es: Tipo de estabilizador: Delantero; Desplazado; Trasero; Barra lateral; Barra en V; Otro
it: Tipo di stabilizzatore: Anteriore; Offset; Posteriore; Barra laterale; V-bar; Altro
pt-PT: Tipo de estabilizador: Frontal; Deslocado; Traseiro; Barra lateral; Barra em V; Outro
pt-BR: Estabilizador tipo: Frontal; Deslocado; Traseiro; Barra lateral; Barra em V; Outro
hu: Stabilizátor típusa: Első; Eltolt (Offset); Hátsó; Oldalsó rúd; V-rúd; Egyéb
tr: Stabilizatör tipi: Ön; Ofset; Arka; Yan çubuk; V çubuğu; Diğer
nl: Stabilisator type: Voorkant; Offset; Achterkant; Side-bar; V-bar; Overige
bg-BG: Тип стабилизатор: Преден; Изместен; Заден; Страничен стабилизатор; V-образен стабилизатор; Друго
nb: Stabilisatortype: Foran; Forskjøvet; Bak; Sidestabilisator; V-bar; Annet
pl: Typ stabilizatora: Przedni; Odchylony (Offset); Tylny; Boczny (Side bar); V-bar; Inne
ru: Тип стабилизатора: Спереди; Со смещением; Сзади; Боковой; V-образный; Другое